【裁判字號】    92,聲,182
【裁判日期】    920331
【裁判案由】    
【裁判全文】
臺灣臺中地方法院民事裁定  九十二年度聲字第一八二號
    聲  請  人  第七商業銀行股份有限公司
    法定代理人  張啟仲
                            送.
    相  對  人  甲○○
右當事人間聲請返還擔保金事件，本院裁定如左：
    主      文
本院九十一年度存字第二０二九號提存事件，聲請人所提存之擔保金新臺幣壹佰萬元
，准予返還。
聲請程序費用由相對人負擔。
    理      由
一、按訴訟終結後，供擔保人證明已定二十日以上之期間，催告受擔保利益人行使權
    利而不行使者，法院應依供擔保人之聲請，以裁定命返還其提存物，民事訴訟法
    第一百零四條第一項第二款定有明文。另依同法第一百零六條，前揭規定於其他
    依法令供訴訟上之擔保者準用之。
二、本件聲請意旨略以：聲請人與相對人間因返還借款事件，聲請人前遵本院九十一
    年度裁全一字第四四三三號民事裁定，為擔保假扣押，曾提供新臺幣一百萬元為
    擔保金，並以本院九十一年度存字第二０二九號提存事件提存後，聲請本院以九
    十一年度執全字第一八六一號假扣押執行相對人所有坐落臺中縣梧棲鎮○○段一
    ０七地號土地，及其上門牌號碼臺中縣梧棲鎮○○路○段三十九巷二三二號、建
    號一三五號之建物。茲因該假扣押執行事件業經本院九十一年度執字第二二五七
    八號拍賣抵押物之強制執行事件調卷執行，前述不動產經本院拍賣後，於民國九
    十一年十二月十八日就賣得價金實施分配而執行完畢，聲請人嗣聲請本院於九十
    一年十二月二日以九十一年度裁全聲一字第九六一號裁定，撤銷前揭假扣押裁定
    且已確定，聲請人並另於九十二年一月二日，以存證信函定二十日以上期間催告
    受擔保利益人即相對人行使權利，該存證信函業經送達相對人，惟相對人迄未行
    使權利，為此提出本院九十一年度存字第二０二九號提存書、本院九十一年度執
    全一字第一八六一號囑託查封登記函各一份、本院九十一年度民執辰字第二二五
    七八號民事執行處通知二份、強制執行金額計算書分配表及囑託塗銷查封及抵押
    權登記函各一份、本院九十一年度裁全聲一字第九六一號裁定、臺中法院郵局九
    十二年一月二日第一號存證信函及掛號郵件收件回執各一份（以上均為影本）為
    證，聲請返還擔保金。
三、經查，聲請人主張之前揭事實，業經本院依職權調取本院九十一年度裁全一字第
    四四三三號卷宗、九十一年度存字第二０二九號卷宗、九十一年度執全字第一八
    六一號卷宗、九十一年度執字第二二五七八號卷宗及九十一年度裁全聲字第九六
    一號卷宗核閱無誤，另相對人於收受聲請人所寄發、催告其於二十日以上之期間
    內行使權利之前述存證信函後，迄未對聲請人提起損害賠償訴訟，或聲請調解，
    亦無依督促程序發支付命令，有本院民事庭查詢簡覆表四紙在卷足稽，是聲請人
    為返還擔保金之聲請，自無不合，應予准許。
四、依民事訴訟法第九十五條、第七十八條，裁定如主文。
中      華      民      國    九十二    年      三      月    三十一    日
                                臺灣臺中地方法院民事第一庭
~B法      官  鍾啟煒
右為正本係照原本作成
如對本裁定抗告須於裁定送達後十日內向本院提出抗告狀，並應繳納抗告裁判費新臺
幣四十五元。
中      華      民      國    九十二    年      三      月    三十一    日
~B法院書記官


司法院資訊處製作；財團法人民間司法改革基金會備份。
